【裁判字號】    89,易,362
【裁判日期】    890622
【裁判案由】    傷害
【裁判全文】
臺灣雲林地方法院刑事判決                          八十九年度易字第三六二號
    公  訴  人  臺灣雲林地方法院檢察署檢察官
    被      告  丁○○
                甲○○
右列被告等因傷害案件，經檢察官提起公訴（八十九年度偵字第一一九五號），本院
判決如左：
    主  文
丁○○傷害人之身體，處拘役貳拾日，如易科罰金，均以佰元折算壹日。
甲○○傷害人之身體，處拘役拾日，如易科罰金，均以佰元折算壹日。
    事  實
一、丙○○、乙○○○夫妻於民國八十九年二月二十三日下午三時三十分許，在雲林
    縣北港鎮○○里○○路五八二號甲○○住處前，因金錢問題與甲○○發生爭吵，
    因乙○○○辱罵甲○○，甲○○基於傷害乙○○○之犯意，徒手摑乙○○○之臉
    頰（未成傷），乙○○○即以手中雨傘毆打甲○○（未成傷），甲○○將雨傘搶
    過來持以毆打乙○○○，致乙○○○受有頭部外傷、左肩挫傷等之傷害，此時甲○○之子丁○○下樓見家中有人與母親衝突，即本於傷害丙○○之犯意，以腳踢
    丙○○之腹部，以手毆打丙○○之頭部，致丙○○受有頭部外傷、腹部挫傷等之
    傷害。
二、案經丙○○、乙○○○告訴雲林縣警察局北港分局報告台灣雲林地方法院檢察署
    檢察官偵查起訴。
    理  由
一、訊據被告甲○○坦承於上開時地與告訴人丙○○夫妻因金錢問題發生爭執，並徒
    手摑告訴人乙○○○之臉頰等情不諱，被告丁○○亦供承下樓後見其母甲○○與
    告訴人在爭吵，而向前與告訴人丙○○拉扯等事實不虛，惟均矢口否認有何犯行
    ，被告甲○○辯稱：伊將告訴人乙○○○之雨傘搶過來後即丟到旁邊去，並未毆
    打乙○○○云云，被告丁○○辯稱：是拉扯時告訴人丙○○自己跌倒，伊並未踢
    打丙○○云云。然查：右揭犯罪事實業據告訴人二人指訴甚詳，互核相符，並有
    驗傷診斷證明書二紙在卷足參，而被告甲○○既自承告訴人乙○○○持雨傘打伊
    ，且先前伊已摑乙○○○臉頰，則在搶過雨傘後，焉有不順勢毆打告訴人乙○○○之理。又被告丁○○見母親一人與告訴人二人衝突爭執，且又發生在家中，盛
    怒下怎會只拉扯告訴人丙○○即罷鬥。被告二人所辯顯均係卸責之詞，不足為信
    ，事證明確，被告犯行堪以認定，自應依法論科。
二、核被告二人所為，均係犯刑法第二百七十七條第一項之罪。公訴意旨雖認被告二
    人係共同傷害告訴人二人，然於警訊時告訴人丙○○係針對被告丁○○提起告訴
    ，絲毫未提起與被告甲○○有何拉扯打架之情，告訴人乙○○○亦針對被告甲○○提出告訴，對被告丁○○之行為亦毫無述及，觀之被告二人對其所供陳告訴人
    之一之攻擊行為時，均未述及另一告訴人當時有何攻擊之行為，是雖上開傷害情
    事係發生於同一時地，顯然被告二人係分別傷害告訴人無疑，並無同時毆打數人
    之情事，自難認被告二人間對傷害告訴人二人有何犯意之聯絡或行為之分擔，併
    此敘明。爰審酌被告丁○○前無犯罪紀錄，有台灣雲林地方法院檢察署刑案資料
    查註紀錄表在卷足參，素行良好，惟與被告甲○○犯後均矢口否認犯行，避重就
    輕，尚無悔意，且未取得告訴人之諒解，及告訴人分別所受傷勢之程度等一切情
    狀，量處如主文所示之刑，並均諭知易科罰金之折算標準。
據上論斷，應依刑事訴訟法第二百九十九條第一項前段，刑法第二百七十七條第一項
、第四十一條，罰金罰鍰提高標準條例第一條前段、第二條，判決如主文。
中      華      民      國      八十九      年    六    月    二十二    日
                                        臺灣雲林地方法院刑事第一庭
                                            法  官
如不服本判決，應於判決送達後十日內，向本院提出上訴狀。（須附繕本）
附錄法條：刑法第二百七十七條第一項


司法院資訊處製作；財團法人民間司法改革基金會備份。
